臺灣高等法院臺中分院刑事判決　　　　94年度上訴字第1459號
上　訴　人　臺灣彰化地方法院檢察署檢察官
被　　　告　乙○○
上列上訴人因被告毒品危害防制條例案件，不服臺灣彰化地方法
院中華民國94年4月29日第一審判決（民國94年度訴字第284號，
起訴案號：臺灣彰化地方法院檢察署民國94年度毒偵字第245號
，併辦案號：94年度毒偵字第1092號、第2121號、第2284號、第
3516號），提起上訴，本院判決如下：
      主  文
原判決撤銷。
乙○○連續施用第一級毒品，處有期徒刑壹年貳月。扣案之海洛
因壹小包（毛重零點參公克）、海洛因陸小包（毛重壹點參陸公
克）、注射針筒壹支內含之第一級毒品海洛因加水混合液體（約
參拾伍西西），均沒收銷燬之，注射針筒貳支沒收。
　　　事　實
一、乙○○前於民國（下同）92年間，因施用第一級毒品案件，
    經原法院裁定送觀察、勒戒後，認有繼續施用毒品傾向，令
    入戒治處所施以強制戒治，戒治滿三個月後，成效經評定合
    格，經原法院裁定停止戒治，所餘戒治期間付保護管束，迄
    93年10月7日交付保護管束期滿執行完畢，由臺灣彰化地方
    法院檢察署檢察官於93年10月27日以93 年度毒偵字第3742
    號、第4002號、93年度戒毒偵字第371、第372 號為不起訴
    處分確定。詎乙○○仍不知悔改，未能戒除毒癮，於前開強
    制戒治執行完畢釋放後五年內，復基於施用第一級毒品海洛
    因之概括犯意，自93年11月間某日起至94年1月5日中午止，
    在其彰化縣鹿港鎮頂番里人和巷55號住處，將海洛因摻水後
    再以針筒注射或摻入香菸中點燃後吸食之方式，連續施用第
    一級毒品海洛因多次。其間於93年12月23日14時6分許，因
    其係列管毒品人口，經彰化縣警察局鹿港分局強制採尿送驗
    ，惟乙○○於前揭送驗單位彰化縣警察局彰化分局尚不知其
    檢驗結果前（該次強制驗尿結果，嗎啡呈陽性反應），即主
    動於94年1月5日15時許，至彰化縣警察局鹿港分局頂番派出
    所向承辦員警坦承施用第一級毒品海洛因之犯行，並提出其
    所有之注射針筒1支（內含約35C.C.之第一級毒品海洛因加
    水混合液體）。
二、乙○○又承前基於施用第一級毒品海洛因之概括犯意，自93
    年4月2日施用毒品前案停止強制戒治付保護管束後某日起至
    94年2月14日上午10時許止，在其彰化縣鹿港鎮頂番里人和
    巷55號住處之廁所或房間內等處，以針筒注射或將海洛因摻
    入香菸內點火吸食等方式，連續施用第一級毒品海洛因多次
    ，於94年2月15 日14時36分許經警採集其尿液送驗，結果呈
    可待因及嗎啡陽性反應。復於94年3月底某日，在彰化縣鹿
    港鎮頂番里人和巷55號住處，施用第一級毒品海洛因一次，
    於94年3月31日23時30分許，在彰化縣和美鎮○○里○○路○
    段754巷口為警查獲，並扣得第一級毒品海洛因1小包（毛重
    0.3公克）。
三、鍾麗芬復承前施用第一級毒品之概括犯意，於94年7月12日
    凌晨3時許，在彰化縣伸港鄉○○路與中興路路口處，為彰
    化縣警察局和美分局警員查獲，當場並扣得其所持有之海洛
    因6包（合計毛重1.36公克）及注射針筒1支。
四、案經彰化縣警察局鹿港分局報請臺灣彰化地方法院檢察署檢
    察官偵查起訴及移送併辦。
      理  由
一、右開事實，業據被告乙○○於警訊、偵查及原審審理中坦承
    不諱，且被告於93年12月23日、及94年1月5日、94年2月15
    日、及94年4月1日採集之尿液，分送詮昕科技股份有限公司
    、彰化縣衛生局檢驗結果，均呈嗎啡陽性反應，此有彰化縣
    警察局列管毒品人口尿液檢體採集送驗紀錄表、鹿港分局委
    託檢驗尿液代號與真實姓名對照認證單暨詮昕科技股份有限
    公司濫用藥物尿液檢驗報告、彰化縣衛生局煙毒尿液檢驗成
    績書附卷可稽，並有被告所有之海洛因1小包（毛重0.3公克
    ）、海洛因6小包（毛重1.36公克）、注射針筒1支（內含約
    35C.C.之第一級毒品海洛因加水混合液體）、及注射針筒2
    支扣案可佐，而上開混合液體經測試確有海洛因反應無誤，
    亦有彰化縣警察局鹿港分局查獲涉嫌毒品危害防制條例毒品
    初步檢驗報告單1紙在卷足憑，被告之自白核與事實相符。
    被告前於92年間，因施用第一級毒品案件，經原法院裁定送
    觀察、勒戒後，認有繼續施用毒品傾向，令入戒治處所施以
    強制戒治，戒治滿三個月後，成效經評定合格，經原法院裁
    定停止戒治，所餘戒治期間付保護管束，迄93年10月7日交
    付保護管束期滿執行完畢，由臺灣彰化地方法院檢察署檢察
    官於93年10月27日以93年度毒偵字第3742號、第4002號、93
    年度戒毒偵字第371號、第372號為不起訴處分確定等情，有
    臺灣彰化地方法院檢察署不起訴處分書、刑案資料查註紀錄
    表，及臺灣高等法院被告前案紀錄表等附卷可據，被告於上
    述強制戒治處分執行完畢釋放後五年內，復施用第一級毒品
    ，本件事證明確，被告犯行堪予認定。
二、核被告所為，係犯毒品危害防制條例第10條第1項之施用第
    一級毒品罪。被告於施用前後持有第一級毒品海洛因之低度
    行為，應為施用之高度行為所吸收，不另論罪。被告先後多
    次施用犯行，時間緊接，觸犯構成要件相同之罪名，顯係基
    於概括之犯意反覆為之，為連續犯，應論以一罪，並加重其
    刑。被告除起訴部分以外之犯行（含臺灣彰化地方法院檢察
    署94年度毒偵字第1092號移送併辦部分），雖未經起訴，然
    因與起訴部分，具連續犯之裁判上一罪關係，為起訴效力所
    及，基於審判不可分之原則，本院自應併予審理。原審對被
    告予以論罪科刑，固非無見，惟查自首係對於未發覺之犯罪
    而為，故尚未有犯罪行為之前，即無自首之問題，被告雖於
    94年1月5日自首施用海洛因，惟事後又施用海洛因，被告自
    首後之施用海洛因行為，既係被警查獲，已非以前自首效力
    所及，基於連續犯以一罪論，裁判上無法分割之法理，即不
    得依自首之規定減輕其刑，原審依自首之規定減輕其刑，即
    有未當。又事實欄除檢察官起訴以外之部分，與本案具有連
    續犯，屬於裁判上之一罪，原審未及予以一併審理，即有未
    合，檢察官上訴意旨執此指摘原判決不當，為有理由，應由
    本院將原判決予以撤銷改判，爰審酌被告前曾因施用第一級
    毒品而送強制戒治，猶不知悛悔，再度施用海洛因，顯乏禁
    絕毒害之決心，非施以相當期間之監禁教化，顯難戒除其毒
    癮，及考量其犯罪之動機、目的、施用毒品係自戕身心，且
    犯後尚能坦承犯行等一切情狀，量處如主文第二項所示之刑
    。扣案之海洛因1小包（毛重0.3公克）、海洛因6小包（毛
    重1.36公克）、注射針筒1支中內含約35C.C.之第一級毒品
    海洛因加水混合液體，應依毒品危害防制條例第18條第1項
    前段之規定沒收銷燬之，注射針筒2支，則係被告所有並供
    其施用海洛因之物，此亦據被告供明在卷，併依刑法第38條
    第1項第2款之規定宣告沒收。
三、被告經合法傳喚，無正當理由不到庭，爰不待其陳述，逕行
    判決。
四、據上論斷，應依刑事訴訟法第369條第1項前段、第364條、
    第299條第1項前段、第371條，毒品危害防制條例第10條第1
    項、第18條第1項前段，刑法第11條前段、第56條、第38條
    第1項第2款，判決如主文。
本案經檢察官甲○○到庭執行職務。
中　　華　　民　　國　　94　　年　　8 　　月　　30　　日
               刑事第十庭  審判長法　官　林　照　明
                                 法　官　林　清　鈞
                                 法　官　吳　重　政
上列正本證明與原本無異。
如不服本判決應於收受送達後十日內向本院提出上訴書狀，其未
敘述上訴之理由者並得於提起上訴後十日內向本院補提理由書（
均須按他造當事人之人數附繕本）。
                                 書記官　劉　建　智
中　　華　　民　　國　　94　　年　　9 　　月　　2 　　日
附錄：
毒品危害防制條例第10條第1項
施用第一級毒品者，處六月以上五年以下有期徒刑。
　　　　　　　　　　　　　　　　　　　　　　　　　　  Ｆ
